# 请问陈版：广告收入以净额法确认还是总额法确认

提问人：wx_631af0261801 时间：2022-09-29 10:20:43
目前公司为客户代理广告充值活动，且公司会对广告的投放作出优化，目前公司广告投放的优化主要是在广告投放的地区作出选择（如果根据客户需求也能对广告目标群体的性别、年龄、收入等作出选择），公司无法预先采购或囤积广告账户或广告流量。广告主在媒体投放广告的过程中，广告位或广告流量采购为实时竞价模式，投放过程中预先设定好投放对象及价格，当出现广告展示机会时参与竞价，只有竞价成功后才会产生流量成本。个人理解公司对广告流量不具有控制权，应属于代理人而非主要责任人。

回答人：chenyiwei
基本赞同主帖的处理意见。在主帖所述情形下，本企业是代理人，并不控制广告发布服务本身，而是协助客户获取广告发布服务。故应按净额法确认收入。